# 外币报表折算，固定资产发生额汇率的选择？

提问人：76349073 时间：2016-01-23 00:06:42
请教陈版，对于记账本位币为非人民币的报表折算，转换为人民币的时候， ①本期新增和减少的资产原值是按照期末汇率还是按照平均汇率较为合适？ ②本期计提的折旧和减值准备是否可以选择按照平均汇率进行折算，从而保持与损益表相关费用一致？ 由于外币报表折算应以报表日的即期汇率，那么以上处理的差额在固定资产发生额增加汇率变化的影响是否合理?

回答人：chenyiwei
对于本期增减发生额，倾向于按照全年平均汇率折合，与利润表、现金流量表的折算后金额衔接。另外在折算后的固定资产附注中要加一列“汇率调整”用于平衡：年初余额（年初汇率）＋本期发生额（平均汇率）＋／－汇率调整＝期末余额（期末汇率）。

提问人：fangdaojun 时间：2016-01-23 10:09:40
陈版：在实际的固定资产附注表里，只有年初金额、本期增加、本期减少和期末金额四个栏目，并没有汇率调整的栏目，固定资产年初余额和年末余额需要和资产负债表保持一致，本期计提的折旧需要和利润表保持一致，那请问这个差异是放在本期增加或减少里？
谢谢

回答人：chenyiwei
如果格式不能改，那就只能以最大限度保全通常的勾稽关系为原则，将差额挤入适当列的发生额中了，具体是调整增加数还是减少数，需根据具体情况灵活掌握。

提问人：xueyou654 时间：2016-01-24 20:28:08
陈版主，你昨晚睡了好晚啊，注意身体啊。

回答人：chenyiwei
谢谢！

提问人：流波将月去 时间：2017-07-17 01:50:26
看到这个帖子，追问一下陈版主，我这里有一批属于在香港上市公司的子公司，在国内本来是以人民币为记账本位币，但是香港的事务所在转换报表和准则时将其转换为了港币，现在我要将香港事务所的固定资产附注转换为人民币披露。 问题来了：我将港币版的固定资产附注转换时，余额采用年末时点汇率，发生额采用全年平均汇率，附注发生额不可避免的产生了汇率调整这一栏且金额较大，但是这个集团公司的固定资产都是国内的，按人民币来披露时是不应该有这一栏的，请问这应该如何理解？

回答人：chenyiwei
这些境内子公司的记帐本位币是什么？如果是人民币，则不应有差额？